spanish-speller-texmaker/es_ES.aff
SFX W Y 202 S
SFX W ar en andar
SFX W ir en alir
SFX W ir en ucir
SFX W obar ueben obar
SFX W ebir iben ebir
SFX W erbar ierben erbar
SFX W ibir íben ohibir
SFX W ezar iecen ezar
SFX W ocer uecen cocer
SFX W ecir icen ecir
SFX W enzar iencen enzar
SFX W onzar üencen gonzar
SFX W orcer uercen orcer
SFX W orzar uercen orzar
SFX W izar ícen [ae]izar
SFX W eder ieden eder
SFX W odar ueden odar
SFX W oder ueden oder
SFX W edir iden edir
SFX W oldar uelden [^g]oldar
SFX W oldar üelden goldar
SFX W endar ienden endar
SFX W ender ienden ender
SFX W endir inden endir
SFX W erder ierden erder
SFX W ordar uerden ordar
SFX W order uerden order
SFX W egir igen egir
SFX W enchir inchen enchir
SFX W ijar íjen [ae]hijar
SFX W oblar ueblen oblar
SFX W emblar iemblen emblar
SFX W elar ielen elar
SFX W olar uelen olar
SFX W oler uelen oler
SFX W ollar uellen [^g]ollar
SFX W ollar üellen gollar
SFX W ilar ílen [ae]hilar
SFX W emir imen emir
SFX W ormir uermen ormir
SFX W umar úmen [ae]humar
SFX W ener ienen ener
SFX W enir ienen enir
SFX W onar uenen onar
SFX W ernar iernen ernar
SFX W erner iernen erner
SFX W ernir iernen ernir
SFX W ornar uernen ornar
SFX W inar ínen [aeo]hinar
SFX W unir únen eunir
SFX W r ren [^a]ndar
SFX W r ren [^d]ar
SFX W r ren [^n]dar
SFX W ebrar iebren ebrar
SFX W embrar iembren embrar
SFX W edrar iedren edrar
SFX W endrar iendren endrar
SFX W r eren alir
SFX W r eren ernir
SFX W r eren eunir
SFX W r eren ohibir
SFX W er ieren [^fh]acer
SFX W er ieren aler
SFX W er ieren e[cd]er
SFX W er ieren ender
SFX W er ieren er[dnt]er
SFX W er ieren o[clv]er
SFX W er ieren olver
SFX W er ieren or[cd]er
SFX W erer ieren erer
SFX W erir ieren erir
SFX W eír ieren eír
SFX W irir ieren irir
SFX W ebir ibieren ebir
SFX W acer icieren [fh]acer
SFX W edir idieren edir
SFX W endir indieren endir
SFX W oder udieren oder
SFX W egir igieren egir
SFX W enchir inchieren enchir
SFX W emir imieren emir
SFX W ormir urmieren ormir
SFX W enir inieren enir
SFX W aber upieren aber
SFX W erir irieren erir
SFX W irir irieren irir
SFX W orir urieren orir
SFX W erer isieren erer
SFX W oner usieren oner
SFX W etir itieren etir
SFX W entir intieren entir
SFX W ertir irtieren ertir
SFX W estir istieren estir
SFX W eguir iguieren eguir
SFX W ervir irvieren ervir
SFX W ar uvieren andar
SFX W ener uvieren ener
SFX W cir jeren ucir
SFX W er jeren raer
SFX W ecir ijeren ecir
SFX W orar ueren [^g]orar
SFX W orir ueren orir
SFX W er yeren [eo]er
SFX W er yeren caer
SFX W ir yeren [^g]uir
SFX W ír yeren oír
SFX W üir uyeren güir
SFX W eñir iñeren eñir
SFX W orar üeren gorar
SFX W errar ierren errar
SFX W ontrar uentren ontrar
SFX W ostrar uestren ostrar
SFX W r sen [^a]ndar
SFX W r sen [^d]ar
SFX W r sen [^n]dar
SFX W r esen alir
SFX W r esen ernir
SFX W r esen eunir
SFX W r esen ohibir
SFX W er iesen [^fh]acer
SFX W er iesen aler
SFX W er iesen e[cd]er
SFX W er iesen ender
SFX W er iesen er[dnt]er
SFX W er iesen o[clv]er
SFX W er iesen olver
SFX W er iesen or[cd]er
SFX W esar iesen esar
SFX W eír iesen eír
SFX W ebir ibiesen ebir
SFX W acer iciesen [fh]acer
SFX W edir idiesen edir
SFX W endir indiesen endir
SFX W oder udiesen oder
SFX W egir igiesen egir
SFX W enchir inchiesen enchir
SFX W emir imiesen emir
SFX W ormir urmiesen ormir
SFX W enir iniesen enir
SFX W aber upiesen aber
SFX W erir iriesen erir
SFX W irir iriesen irir
SFX W orir uriesen orir
SFX W erer isiesen erer
SFX W oner usiesen oner
SFX W etir itiesen etir
SFX W entir intiesen entir
SFX W ertir irtiesen ertir
SFX W estir istiesen estir
SFX W eguir iguiesen eguir
SFX W ervir irviesen ervir
SFX W ar uviesen andar
SFX W ener uviesen ener
SFX W cir jesen ucir
SFX W er jesen raer
SFX W ecir ijesen ecir
SFX W osar uesen osar
SFX W er yesen [eo]er
SFX W er yesen caer
SFX W ir yesen [^g]uir
SFX W ír yesen oír
SFX W üir uyesen güir
SFX W eñir iñesen eñir
SFX W ensar iensen ensar
SFX W usar úsen [ae]husar
SFX W etar ieten etar
SFX W etir iten etir
SFX W oltar uelten oltar
SFX W entar ienten entar
SFX W entir ienten entir
SFX W ontar uenten ontar
SFX W ertar ierten ertar
SFX W erter ierten erter
SFX W ertir ierten ertir
SFX W ortar uerten ortar
SFX W estar iesten estar
SFX W ostar uesten ostar
SFX W estir isten estir
SFX W itar íten [ae]hitar
SFX W gar eguen ugar
SFX W egar ieguen egar
SFX W ogar ueguen ogar
SFX W eguir iguen eguir
SFX W olgar uelguen olgar
SFX W engar ienguen engar
SFX W ocar uequen ocar
SFX W olcar uelquen olcar
SFX W orcar uerquen orcar
SFX W evar ieven evar
SFX W ovar ueven ovar
SFX W over ueven over
SFX W olver uelven olver
SFX W ervir irven ervir
SFX W ir yen [^g]uir
SFX W ír yen oír
SFX W üir uyen güir
SFX W eír íen eír
SFX W iar íen iar
SFX W oñar ueñen oñar
SFX W eñir iñen eñir
SFX W uar úen [^g]uar
SFX W uar üen guar


SFX W Y 49 S
SFX W 0 on [^a]ndar
SFX W 0 on [^d]ar
SFX W 0 on [^n]dar
SFX W r eron alir
SFX W r eron ernir
SFX W r eron eunir
SFX W r eron irir
SFX W r eron ohibir
SFX W er ieron [^fh]acer
SFX W er ieron aler
SFX W er ieron e[cd]er
SFX W er ieron ender
SFX W er ieron er[dnt]er
SFX W er ieron o[clv]er
SFX W er ieron olver
SFX W er ieron or[cd]er
SFX W eír ieron eír
SFX W ebir ibieron ebir
SFX W acer icieron [fh]acer
SFX W edir idieron edir
SFX W endir indieron endir
SFX W oder udieron oder
SFX W egir igieron egir
SFX W enchir inchieron enchir
SFX W emir imieron emir
SFX W ormir urmieron ormir
SFX W enir inieron enir
SFX W aber upieron aber
SFX W erir irieron erir
SFX W orir urieron orir
SFX W erer isieron erer
SFX W oner usieron oner
SFX W etir itieron etir
SFX W entir intieron entir
SFX W ertir irtieron ertir
SFX W estir istieron estir
SFX W eguir iguieron eguir
SFX W ervir irvieron ervir
SFX W ar uvieron andar
SFX W ener uvieron ener
SFX W cir jeron ucir
SFX W er jeron raer
SFX W ecir ijeron ecir
SFX W er yeron [eo]er
SFX W er yeron caer
SFX W ir yeron [^g]uir
SFX W ír yeron oír
SFX W üir uyeron güir
SFX W eñir iñeron eñir


SFX W Y 29 S
SFX W 0 án [^fh]acer
SFX W 0 án [aeo]er
SFX W 0 án [io]rir
SFX W 0 án [üu]ir
SFX W 0 án ar
SFX W 0 án e[bdgmrtñ]ir
SFX W 0 án e[cd]er
SFX W 0 án e[ns]tir
SFX W 0 án enchir
SFX W 0 án ender
SFX W 0 án endir
SFX W 0 án er[dnt]er
SFX W 0 án er[ntv]ir
SFX W 0 án eunir
SFX W 0 án o[clv]er
SFX W 0 án olver
SFX W 0 án or[cd]er
SFX W 0 án ormir
SFX W 0 án ucir
SFX W cer rán [fh]acer
SFX W er rán aber
SFX W er rán erer
SFX W er rán oder
SFX W er drán [eo]ner
SFX W er drán aler
SFX W ir drán alir
SFX W ir drán enir
SFX W ecir irán ecir
SFX W ír irán [eo]ír
